【裁判字號】    98,審訴,4406
【裁判日期】    981231
【裁判案由】    毒品危害防制條例
【裁判全文】
臺灣高雄地方法院刑事判決            98年度審訴字第3935號
公  訴  人  臺灣高雄地方法院檢察署檢察官
被      告  乙○○
上列被告因毒品危害防制條例案件，經檢察官提起公訴（98年度
毒偵字第4860、5534、5739號），被告於準備程序中就被訴事實
為有罪之陳述，經本院告知簡式審判程序之旨，並聽取被告與公
訴人之意見後，本院合議庭裁定由受命法官獨任進行簡式審判程
序，判決如下：
    主  文
乙○○犯施用第一級毒品罪，共參罪，均累犯，各處有期徒刑拾
月；又犯持有第一級毒品罪，累犯，處有期徒刑參月，扣案之海
洛因壹包（驗前淨重零點零參玖公克、驗餘淨重零點零貳玖公克
，含包裝袋壹只）沒收銷燬之。應執行有期徒刑貳年捌月，扣案
之海洛因壹包（驗前淨重零點零參玖公克、驗餘淨重零點零貳玖
公克，含包裝袋壹只）沒收銷燬之。
    事實及理由
一、犯罪事實：
    乙○○前因施用毒品案件，經臺灣花蓮地方法院以90年度毒
    聲字第810 號裁定送觀察、勒戒，於民國91年3 月1 日執行
    完畢，並由臺灣花蓮地方法院檢察署檢察官以91年度毒偵緝
    字第17號為不起訴處分確定。又於前揭前觀察、勒戒執行完
    畢後5 年內之92年間，再因施用毒品案件，經本院以92年度
    訴字第2059號判刑確定。其另因違反毒品危害防制條例、詐
    欺等案件，經本院以96年度訴字第2455號判處有期徒刑7 月
    、3 月，應執行有期徒刑9 月確定、以96年度簡字第4699號
    判處有期徒刑2 月又15日確定，上揭各罪與其另案所處拘役
    接續執行，於97年10月16日執行完畢。詎其仍不知悔改，復
    為下列犯行：
  (一)基於施用第一級毒品海洛因之犯意，於98年6 月22日下午6
    時50分回溯96小時內之某時許（不含公權力拘束時間），在
    其位於高雄市鼓山區○○○路1991巷1 弄2 號9 樓之5 之住
    處，施用第一級毒品海洛因1 次。嗣因另涉竊盜案為警查獲
    後，經採集尿液送驗，結果呈嗎啡、可待因陽性反應。
  (二)基於施用第一級毒品海洛因之犯意，於98年8 月9 日上午6
    、7 時許，在高雄市○○區○○路某友人住處內，以將海洛
    因摻入香菸內點燃後吸食之方式，施用第一級毒品海洛因1
    次。嗣於98年8 月9 日下午4 時許，其行經高雄市○○區○
    ○街199 巷口時，因行跡可疑為警上前攔檢盤查，經其同意
    帶回採集尿液檢體，因檢驗結果呈嗎啡陽性反應，而悉上情
    。
  (三)基於施用第一級毒品海洛因之犯意，於98年8 月27日上午10
    時許，在高雄市鼓山區內惟三角公園內，以將海洛因摻入香
    菸內點菸吸食之方式，施用第一級毒品海洛因1 次。另基於
    持有第一級毒品海洛因之犯意，於98年8 月27日下午4 、5
    時許，在上開公園內，向不詳真實姓名年籍、綽號「阿龍」
    之成年男子購得第一級毒品海洛因1 包（驗前淨重0.039 公
    克、驗餘淨重0.029 公克，含包裝袋1 只）而持有之。嗣於
    98年8 月27日下午6 時10分許，其行經高雄市○○區○○路
    307 巷口時為警盤查，扣得上開海洛因1 小包，經採集其尿
    液送驗，結果呈可待因、嗎啡陽性反應。
二、證據：
  (一)犯罪事實(一)部分：
    1.高雄市立凱旋醫院98年7 月1 日濫用藥物尿液檢驗報告、
      高雄市警察局左營分局98年度查獲毒品案件尿液檢體編號
      - 姓名對照表各1 份。
    2.被告之自白。
  (二)犯罪事實(二)部分：
    1.高雄市立凱旋醫院98年8 月24日濫用藥物尿液檢驗報告、
      高雄市政府警察局左營分局毒品案嫌疑人尿液代碼與姓名
      對照表各1 份。
    2.被告之自白。
  (三)犯罪事實(三)部分：
    1.高雄市立凱旋醫院98年9 月10日濫用藥物尿液檢驗報告、
      姓名對照表各1 份。
    2.扣案之海洛因1 包（驗前淨重0.039 公克、驗餘淨重0.02
      9 公克，含包裝袋1 只）、高雄市立凱旋醫院98年9 月17
      日濫用藥物成品檢驗鑑定書1 紙。
    3.被告之自白。
三、論罪：
  (一)被告前因施用毒品案件經裁定送觀察、勒戒，執行完畢後經
    臺灣花蓮地方法院檢察署檢察官為不起訴處分確定，後又因
    於5 年內施用毒品，經本院以92年度訴字第2059號判刑確定
    ，是被告於「初犯」經觀察、勒戒後，曾於5 年內再犯，經
    依法追訴處罰，本案已屬3犯 以上，與毒品危害防制條例第
    20條第3 項「五年後再犯」之情形有別，且因已於「五年內
    再犯」，顯見其再犯率甚高，原實施之觀察、勒戒，已無法
    收其實效，而無五年戒斷期之存在，自無再經觀察、勒戒或
    強制戒治之必要，檢察官逕行起訴，即無不合，合先敘明。
  (二)海洛因為毒品危害防制條例第2 條第2 項第1 款規定之第一
    級毒品，是核被告所為，係犯毒品危害防制條例第10條第1
    項施用第一級毒品罪（共3 罪）及第11條第1 項持有第一級
    毒品罪。檢察官雖未於98年度毒偵字第5739號起訴書所犯法
    條欄引用毒品危害防制條例第11條第1 項之條文，惟已於該
    起訴書犯罪事實欄及證據清單載明被告持有第一級毒品經查
    獲之事實，並於準備程序、審判程序中補充被告另涉犯持有
    第一級毒品罪，該部分既在起訴範圍內，本院自應予以審理
    ，附此敘明。就被告所施用之毒品，係被告於持有後，進而
    施用，其持有之低度行為應被施用之高度行為所吸收，不另
    論其持有第一級毒品罪。被告有犯罪事實欄所述經判處有期
    徒刑並執行完畢之情形，此有臺灣高等法院被告前案紀錄表
    在卷可佐，其於徒刑執行完畢5 年之內故意再犯本件有期徒
    刑以上之罪，均為累犯，應依法加重其刑。被告所犯上開4
    罪，犯意各別，行為互殊，應予分論併罰。
四、科刑：
  (一)爰審酌施用毒品之行為不僅戕害自身身心健康甚鉅，亦間接
    影響社會治安，被告前經觀察、勒戒後，仍未能戒斷毒癮，
    於98年6 月至8 月間再犯本件3 次施用毒品犯行，且於98年
    8 月27日上午施用毒品後，當日下午復為供己施用而購入海
    洛因，顯見其對毒品之依賴情形非輕，並考量被告犯後坦承
    犯行，扣案毒品之重量並非甚鉅等一切情狀，認檢察官就持
    有毒品部分求處有期徒刑3 月，應屬允當，就施用毒品部分
    各求處有期徒刑1 年，則有略重，而分別量處如主文所示之
    刑，並定應執行刑。
  (二)扣案之白色粉末1 包（驗前淨重0.039 公克、驗餘淨重0.02
    9 公克，含包裝袋1 只），確屬第一級毒品海洛因無訛，此
    有前開高雄市立凱旋醫院濫用藥物成品檢驗鑑定書1 紙在卷
    可稽，而裝盛該等毒品之包裝袋1 只，其中亦含有無法析離
    之第一級毒品海洛因，應依毒品危害防制條例第18條第1 項
    前段規定諭知沒收銷燬之；至鑑驗耗用之毒品海洛因既已滅
    失，即無庸再予宣告沒收銷燬，附此敘明。
據上論斷，應依刑事訴訟法第273 條之1 第1 項、第284 條之1
、第299 條第1 項前段，毒品危害防制條例第10條第1 項、第11
條第1 項、第18條第1 項前段，刑法第11條、第47條第1 項、第
51條第5款，判決如主文。
本案經檢察官甲○○到庭執行職務。
中    華    民    國    98    年    12    月    31    日
                  刑事第十庭    法  官  蔡書瑜
以上正本證明與原本無異。
如不服本判決應於收受送達後10日內向本院提出上訴書狀，並應
敘述具體理由；如未敘述上訴理由者，應於上訴期間屆滿後20日
內向本院補提理由書（均須按他造當事人之人數附繕本）「切勿
逕送上級法院」。
中    華    民    國    98    年    12    月    31    日
                              書記官  楊明月
附錄：論罪法條
毒品危害防制條例第10條第1項
施用第一級毒品者，處 6 月以上 5 年以下有期徒刑。
毒品危害防制條例第11條第1項
持有第一級毒品者，處 3 年以下有期徒刑、拘役或新臺幣 5 萬
元以下罰金。

司法院資訊處製作；財團法人民間司法改革基金會備份。
